【裁判字號】    97,上易,425
【裁判日期】    970827
【裁判案由】    竊盜
【裁判全文】
臺灣高等法院臺南分院刑事判決
                              九十七年度上易字第四二五號
上訴人
即被告  丙○○
選任辯護人  徐朝琴律師
上列上訴人因竊盜案件，不服臺灣臺南地方法院九十七年度易字
第六九二號中華民國九十七年六月十日第一審判決（起訴案號：
臺灣臺南地方法院檢察署九十七年度偵字第四九０五、四九０七
號、九十七年度營偵字第六五二號），提起上訴，本院判決如下
：
    主    文
上訴駁回。
丙○○緩刑伍年，緩刑期間付保護管束。並應依執行檢察官之命
令，向指定之公益團體、地方自治團體或社區提供陸拾小時之義
務勞務。
    事    實
一、丙○○曾於九十六年間犯竊盜罪，經臺灣臺南地方法院九十
    六年度簡上字第二四一號判處罰金一千元，減為五百元確定
    ，再犯竊盜罪經臺灣臺南地方法院九十六年度簡字第一九三
    六號判處罰金三千元確定，又犯竊盜罪經臺灣臺南地方法院
    九十六年度簡字第二一八八號判處拘役五十日確定，均執行
    完畢，不構成累犯。詎不知悔改，意圖為自己不法之所有，
    分別為下列竊盜行為：
(一)於民國（下同）九十七年二月二十五日上午六時五十分許，
    在臺南縣麻豆鎮○○路二一七號之八旁空地，徒手竊得丁○○○所有置於該地之回收鋁罐五十個（業已發還），嗣為丁○○○報警循線查獲而知悉上情。
(二)於九十七年三月十九日中午十二時十分許，在臺南縣下營鄉
    大屯村八十八之三號前，持其所有之客觀上足對人之生命、
    身體、安全構成威脅，具有危險性之兇器老虎鉗一支，竊取
    甲○○所有之抽水機一部（價值約新臺幣《下同》三千五百
    元，業已發還），得手後於搬離現場時，為甲○○發現而報
    警當場查獲而知悉上情。
(三)於九十七年四月四日下午四時許，在臺南縣學甲鎮德安寮六
    五之二號漁塭前，徒手竊取乙○○所有置於漁塭倉庫旁之抽
    水機一部（價值約六千元，業已發還），得手後以機車載運
    逃逸，嗣為乙○○發現而報警查獲而知悉上情。
二、案經臺南縣警察局麻豆分局、學甲分局報告臺灣臺南地方法
    院檢察署檢察官偵查起訴。
    理    由
一、按被告以外之人於審判外之陳述，雖不符前四條之規定，而
    經當事人於審判程序同意作為證據，法院審酌該言詞陳述或
    書面陳述作成時之情況，認為適當者，亦得為證據。當事人
    、代理人或辯護人於法院調查證據時，知有第一百五十九條
    第一項不得為證據之情形，而未於言詞辯論終結前聲明異議
    者，視為有前項之同意，刑事訴訟法第一百五十九條之五第
    一項及第二項分別定有明文。查本件被告丙○○於原審及本
    院審理時，均未爭執證人即告訴人丁○○○、乙○○、甲○○分別於警詢中之證詞，暨其他書證、物證之證據能力，亦
    迄未於本案言詞辯論終結前聲明異議，依上開規定，視為被
    告已同意援引作為證據，且經本院審酌該等言詞陳述作成時
    之情況，認為適當，亦查無其他違法取證或其他瑕疵等不實
    之情事，與本案待證事實間並具有相當之關聯性，以之為本
    案證據尚無不當，復無顯有不可信之情況，應認上開證據均
    有證據能力。
二、上開犯罪事實，迭據被告於警詢、偵查中、原審及本院審理
    時自白承認，核與證人即告訴人丁○○○、乙○○、甲○○
    所為證述相符，並有扣押物品目錄表三份、贓物認領保管單
    三份、現場照片二十張在卷可參，被告自白與事實相符，本
    件事證明確，被告犯行足堪認定，應依法論科。
三、按刑法第三百二十一條第一項第三款之攜帶兇器竊盜罪，係
    以行為人攜帶兇器竊盜為其加重條件，此所謂兇器，其種類
    並無限制，凡客觀上足對人之生命、身體、安全構成威脅，
    具有危險性之兇器均屬之，且祇須行竊時攜帶此種具有危險
    性之兇器為已足，並不以攜帶之初有行兇之意圖為必要，是
    以螺絲起子、鉗子等一般家庭日常工具，只要客觀上足對人
    之身體、生命構成威脅，即屬該款所指之兇器，最高法院七
    十九年度臺上字第五二五三號判例意旨可資參照。本件被告
    丙○○就犯罪事實欄二部分所使用之老虎鉗，客觀上既具有
    危險性，且質地堅硬，足以傷害人之身體及危害人之生命，
    顯具危險性，應認係屬兇器至明。核被告就犯罪事實一(二)所
    為係犯刑法第三百二十一條第一項第三款之攜帶凶器竊盜罪
    ，就犯罪事實一(一)、(三)所為係犯刑法第三百二十條第一項竊
    盜罪。被告上開三罪間，犯意各別，行為互異，應分論併罰
    之。原審審酌被告有竊盜前科，素行不佳，貪圖小利之犯罪
    動機、目的、手段、所竊財物之價值及犯後坦承犯行等一切
    情狀，適用刑法第三百二十條第一項、第三百二十一條第一
    項第三款、第四十一條第一項前段、第五十一條第五款，量
    處被告第一次竊盜罪（犯罪事實一(一)）拘役貳拾日，諭知如
    易科罰金以新臺幣壹仟元折算壹日；第二次攜帶凶器竊盜罪
    （犯罪事實一(二)）有期徒刑陸月；第三次竊盜罪（犯罪事實
    一(三)）有期徒刑貳月；並就有期徒刑部分定應執行有期徒刑
    柒月。另供被告竊取告訴人甲○○之抽水機所使用之老虎鉗
    ，因未扣案，且非違禁物，故不予宣告沒收。本院經核原判
    決認事用法，均無不合，量刑亦屬妥適。被告上訴，指摘原
    判決量刑過重，為無理由，應予駁回。
五、查被告曾於九十六年間犯竊盜罪，經原審九十六年度簡上字
    第二四一號判處罰金一千元，減為五百元確定，再犯竊盜罪
    經原審九十六年度簡字第一九三六號判處罰金三千元確定，
    又犯竊盜罪經原審九十六年度簡字第二一八八號判處拘役五
    十日確定，均執行完畢，有臺灣高等法院被告前案紀錄表在
    卷可憑，五年以內未曾故意犯罪受有期徒刑以上刑之宣告（
    至其雖於八十四年間時亦因竊盜，經本院判處有期徒刑柒月
    ，緩刑貳年在案，然緩刑期滿，其緩刑之宣告未經撤銷，刑
    之宣告，已失其效力），經偵審程序及刑事判決教訓，應知
    警惕，所竊取之物已發還告訴人，諒無再犯之虞，參酌被告
    為中度殘障患者，提出殘障手冊為證，本院依被告辯護人請
    求，檢察官亦當庭同意，認所宣告之刑，以暫不執行為適當
    ，併諭知緩刑五年，緩刑期間付保護管束。並應依執行檢察
    官之命令，向指定之公益團體、地方自治團體或社區提供六
    十小時之義務勞務，以勵自新。
四、據上論斷，應依刑事訴訟法第三百六十八條，刑法第七十四
    條第一項第一款、第二項第五款、第九十三條第一項第二款
    ，判決如主文。
本案經檢察官郭珍妮到庭執行職務。
中    華    民    國    97    年    8     月    27    日
                    刑事第一庭審判長法官  黃  崑  宗
                                    法官  王  明  宏
                                    法官  蔡  長  林
以上正本證明與原本無異。
不得上訴。
                                  書記官  李  培  薇
中    華    民    國    97    年    8     月    28    日
附錄本案論罪科刑法條全文：
刑法第三百二十條第一項 (普通竊盜罪)：
  意圖為自己或第三人不法之所有，而竊取他人之動產者，為竊
盜罪，處五年以下有期徒刑、拘役或五百元以下罰金。
刑法第三百二十一條第一項第三款：
犯竊盜罪而有左列情形之一者，處六月以上、五年以下有期徒刑
：
三  攜帶兇器而犯之者。


司法院資訊處製作；財團法人民間司法改革基金會備份。
